【裁判字號】    89,訴,1106
【裁判日期】    890613
【裁判案由】    毒品危害防制條例
【裁判全文】
臺灣高雄地方法院刑事判決                        八十九年度訴字第一一六號
    公  訴  人  臺灣高雄地方法院檢察署檢察官
    被      告  甲○○
右列被告因毒品危害防制條例案件，經檢察官提起公訴（八十九年度毒偵字第二二九
九號），本院判決如左：
    主  文
甲○○連續施用第一級毒品，累犯，處有期徒刑捌月。
海洛因（淨重零點壹貳公克，包裝重零點壹柒公克）沒收銷燬之。
    事  實
一、甲○○曾於民國八十五年間，因竊盜案件，經法院判處有期徒刑一年四月，並於
    八十六年六月五日假釋，而於八十七年五月二十九日交付保護管束，嗣於八十七
    年九月二十八日屆滿，以已執行論，復於八十八年間因施用毒品案件，經本院以
    八十八年度毒聲字第八九八九號裁定送觀察勒戒後，認無繼續施用毒品之傾向，
    由臺灣高雄地方法院檢察署檢察官於八十九年一月六日以八十八年度毒偵字第二
    二四○號不起訴處分確定。惟仍不知悔改，明知海洛因係第一級毒品，竟基於概
    括之犯意，自八十九年一月下旬某日起至同年三月十一日止，連續在其位於高雄
    縣鳳山市○○街五號住處，以針筒注射方式，施用第一級毒品海洛因多次，而於
    八十九年三月十三日晚上九時五十分許，在高雄縣鳳山市○○○路為警查獲，並
    自其身上扣得第一級毒品海洛因（淨重○‧一二公克，包裝重○‧一七公克），
    經依本院八十九年度毒聲字第二二二二號裁定送觀察勒戒後，認有繼續施用毒品
    之傾向。
二、案經高雄市政府警察局小港分局移送臺灣高雄地方法院檢察署檢察官偵查起訴。
    理  由
一、右開事實，迭據被告甲○○於警訊及偵審中坦承不諱（見警卷第二頁正面及反面
    、偵查卷第七頁、本院八十九年五月三十日審判筆錄），又被告為警查獲時所採
    取之尿液，經送請高雄市立凱旋醫院檢驗結果，檢出嗎啡呈陽性反應，有該院八
    十九年三月二十四高市凱醫檢字第○○五四六號煙毒尿液檢驗成績書影本一份附
    卷可稽，而海洛因施用入人體後水解還原成嗎啡，再循嗎啡之代謝方式排出體外
    ，已據行政院衛生署藥物食品檢驗局（73）藥檢壹字第○三○二二一號函敘明綦
    詳，且其於右揭時地為警查獲時，復自其身上扣得白粉一包可資佐證，而該扣得
    之白粉，經送請法務部調查局鑑定結果，認係海洛因（淨重○‧一二公克、包裝
    重○‧一七公克），亦有該局八十九年三月三十日八九陸（一）0000000
    0號（電腦條碼：000000000號）鑑定通知書一紙在卷可憑，是被告前
    開自白核與事實相符，足堪採信。被告曾於八十八年間因施用毒品案件，經本院
    以八十八年度毒聲字第八九八九號裁定送觀察勒戒後，認無繼續施用毒品之傾向
    ，由臺灣高雄地方法院檢察署檢察官於八十九年一月六日以八十八年度毒偵字第
    二二四○號不起訴處分確定，有該不起訴處分書影本一件附卷可查，其於五年內
    再犯毒品危害防制條例第十條之罪，經觀察、勒戒後，認有繼續施用毒品之傾向
    ，亦有本院八十九年度毒聲字第二二二二號送觀察、勒戒裁定書及臺灣高雄看守
    所附設勒戒處所八十九年三月二十三日高所坤戒勒字第一二九七號函所附有繼續
    施用毒品傾向證明書各一件在卷可稽，是本件事證明確，被告上開犯行洵堪認定
    。
二、查海洛因係毒品危害防制條例第二條第二項所稱之第一級毒品，不得持有、施用
    ，被告竟持之以施用，核其所為，係犯毒品危害防制條例第十條第一項之施用第
    一級毒品罪。被告先後多次施用海洛因犯行，時間緊接、手法及罪名均同，顯係
    基於概括犯意而為之，為連續犯，應論以一罪，並加重其刑。其先後多次持有海
    洛因，亦係基於概括之犯意，本應以連續持有論，惟其持有後，進而施用，其多
    次持有海洛因行為應被其施用之行為所吸收，不另論罪。查被告甲○○曾於八十
    五年間，因竊盜案件，經法院判處有期徒刑一年四月，並於八十六年六月五日假
    釋，而於八十七年五月二十九日交付保護管束，嗣於八十七年九月二十八日屆滿
    ，以已執行論，有臺灣高等法院被告全國前案紀錄表及臺灣高雄地方法院檢察署
    刑案資料查註紀錄表各一件在卷可稽，其於五年之內，再犯本件最重本刑為有期
    徒刑以上之罪，為累犯，應依刑法第四十七條之規定加重其刑，並遞加之。審酌
    被告前因施用毒品經送觀察勒戒而為不起訴處分後，再犯本案相同罪行，顯見意
    志不堅，惟念其犯罪係戕害自身，尚未害及他人，所犯情節非重，及犯罪後承認
    犯行態度良好等一切情狀，量處如主文所示之刑。至扣案之海洛因一包（合計淨
    重○‧一二公克，包裝重○‧一七公克），依毒品危害防制條例第十八條第一項
    前段規定，併予宣告沒收併銷燬之，又送鑑耗損之海洛因白粉既已滅失，自無庸
    宣告沒收。
據上論斷，應依刑事訴訟法第二百九十九條第一項前段，毒品危害防制條例第十條第
一項、第二十條第三項、第十八條第一項前段，刑法第十一條、第五十六條、第四十
七條，判決如主文。
中    華    民    國      八十九      年      六      月      十三      日
                                  臺灣高雄地方法院刑事庭
                                      法  官  李麗珠
右正本證明與原本無異。
如不服本判決，應於判決送達後十日內，向本院提出上訴狀。
                                      書記官  簡鴻雅
中    華    民    國      八十九      年      六      月      十三      日
附錄本案判決論罪科刑法條：
毒品危害防制條例第十條：
施用第一級毒品者，處六月以上五年以下有期徒刑。
施用第二級毒品者，處三年以下有期徒刑。


司法院資訊處製作；財團法人民間司法改革基金會備份。
